臺灣新竹地方法院刑事判決　　　　　　　94年度簡上字第54號
上　訴　人　臺灣新竹地方法院檢察署檢察官
被　　　告　乙○○　男　28歲（民國66年1月5日生）
上列上訴人因被告偽造文書等案件，不服本院新竹簡易庭中華民
國94年4月22日94年度竹簡字第113號刑事簡易判決（聲請簡易判
決處刑書案號：臺灣新竹地方法院檢察署93年度偵字第5951號）
，提起上訴，本院管轄第二審之合議庭，依通常程序審理並自為
第一審判決如下：
    主  文
原判決關於公共危險部分撤銷。
上開撤銷部分公訴不受理。
    理  由
一聲請簡易判決處刑意旨略以：被告乙○○於民國93年5月24 日
  下午4時許，在新竹市○○路工地飲用酒類，猶乘駕駛車號GGS
  -529號重機車，於同日下午5時42分許，行經新竹市○○街與
  金竹路口處，為警欄查查獲，經測試呼氣酒精濃度，高達每公
  升1點12毫克，因認被告涉有刑法第185條之3服用酒類，不能
  安全駕駛動力交通工具而駕駛罪等語。
二按已經提起公訴或自訴之案件，在同一法院重行起訴者，應諭
  知不受理之判決，並得不經言詞辯論為之，刑事訴訟法第303
  條第2款、第307條分別定有明文；又檢察官對於案件聲請法院
  簡易判決處刑者，與起訴有同一之效力，而此類案件，經法院
  認為應為無罪、免訴、不受理或管轄錯誤判決之諭知者，應適
  用通常程序審判之，同法第451條第3項、第452條、第451條之
  1第4項第3款亦有明文可據。次按管轄第二審之地方法院合議
  庭受理簡易判決上訴案件，應依通常程序審理；其認案件有刑
  事訴訟法第452條之情形者，應撤銷原判決，逕依通常程序為
  第一審判決（法院辦理刑事訴訟簡易程序案件應行注意事項第
  14條參照）。
三查被告乙○○於上述時、地因服用酒類不能安全駕駛動力交通
  工具而駕駛罪為警查獲後，冒用「甲○○」之名在警察局及偵
  查中檢察官訊問時應訊，經檢察官於93年5月31日聲請本院以
  簡易判決處刑後（93年度速偵字第272號），本院即以「甲○
  ○」為被告，以93年度竹交簡字第401號判處罪刑，惟因實際
  到庭接受偵查及本院審判之對象確為被告乙○○無訛，已據原
  審調查明確，復有內政部警政署刑事警察局經電腦比對確認「
  甲○○」之指紋與被告乙○○所留存之指紋相同，惟年籍資料
  不符，有該局於93年9月27日出具之刑紋字第0930196454號函1
  份在原審卷內可憑，並經被告乙○○供承無誤。故本院乃另於
  94年5月20日將原簡易判決之原本及其正本當事人欄、主文、
  事實與理由欄內之「甲○○」姓名、年籍、住居所等記載，均
  更正為被告乙○○等情，業據本院依職權調取93年度竹交簡字
  第401號案卷核閱無誤。然臺灣新竹地方法院檢察署檢察官未
  察，另於94年2月5日就被告乙○○上述公共危險犯行向本院另
  行提起公訴，有該署94年2月5日竹檢雲良93偵5951號第0508號
  函1份附卷為憑，自屬就已經提起公訴之案件，在同一法院重
  行起訴，依刑事訴訟法第303條第2款之規定，本應諭知不受理
  判決。故原審就被告此部分犯行亦予論處拘役40日並諭知易科
  罰金之折算標準，自有未恰，上訴意旨指摘原判決此部分有所
  違誤，為有理由，揆諸首揭規定，應由本院合議庭予以撤銷原
  判決，並依通常程序審理而自為第一審判決，且不經言詞辯論
  ，逕為本件公訴不受理之判決。至於原審另對被告論處罪刑之
  行使偽造私文書罪部分，因未據被告及公訴人提起上訴，應已
  確定，附此敘明。
據上論斷，應依刑事訴訟法第455條之1第1項、第3項、第452條
、第451條之1第4項第3款、第369條第1項前段、第364條、第303
條第2款、第307條，判決如主文。
中　　華　　民　　國　　94　　年　　6　　 月　　29  　日
                  刑事第二庭  審判長法  官   王銘勇
                                    法  官   林秋宜
                                    法  官   鄭子俊
以上正本證明與原本無異。
如不服本判決應於送達後10日內向本院提出上訴狀。
中　　華　　民　　國　　94　　年　　6　　月　 　29　　日
                                    書記官　沈藝珠
